【裁判字號】    97,抗,579
【裁判日期】    971226
【裁判案由】    停止執行
【裁判全文】
臺灣高等法院臺中分院民事裁定           97年度抗字第579號
抗  告  人  乙○○
相  對  人  富平建設股份有限公司
法定代理人  甲○○
抗告人因與相對人間停止執行事件，對於中華民國97年10月31日
台灣彰化地方法院97年度聲字第 734號所為裁定提起抗告，本院
裁定如下：
    主  文
抗告駁回。
抗告程序費用由抗告人負擔。
    理  由
一、抗告意旨略以：相對人執原審法院97年度訴字第 213號判決
    聲請同法院97年度執字第 24141號拆屋還地強制執行事件，
    執行拆除抗告人所有坐落彰化縣北斗鎮○○段1376地號土地
    上如彰化縣北斗地政事務所97年4月23日複丈圖所示B部分面
    積 112.5平方公尺之建物。惟抗告人已對原審法院97年度訴
    字第 213號判決提起上訴，雖原審法院以遲誤上訴期間，駁
    回抗告人上訴，惟該遲誤上訴期間事由非可歸責於抗告人，
    抗告人因而針對該駁回上訴之裁定提起抗告，應可認為有回
    復原狀之聲請，原審法院以抗告人並未於原審法院有回復原
    狀之聲請為由，駁回聲請停止執行之裁定，有所違誤，爰提
    起抗告，求為廢棄原裁定。
二、按強制執行程序開始後，除法律另有規定外，不停止執行，
    乃在使債權人之債權早日實現，以保障人民之權利。從而除
    有回復原狀之聲請，或提起再審或異議之訴，或對於和解為
    繼續審判之請求，或提起宣告調解無效之訴、撤銷調解之訴
    ，或對於許可強制執行之裁定提起抗告時，法院因必要情形
    或依聲請定相當並確實之擔保，得為停止強制執行之裁定外
    ，已開始之強制執行程序，不得停止，此觀強制執行法第18
    條規定自明。所謂回復原狀之聲請，係指當事人或代理人依
    民事訴訟法第 164條因天災或其他不應歸責於己之事由，遲
    誤不變期間者，於其原因消滅後10日內，得聲請回復原狀者
    而言。本件抗告人不服原法院97訴字第 213號裁定駁回其上
    訴並提起抗告，惟抗告與回復原狀之聲請核屬有間，提起抗
    告並非強制執行法第18條第 2項規定之回復原狀之聲請，抗
    告人復未證明其對原執行名義提起再審或異議之訴，或對於
    和解為繼續審判之請求，或提起宣告調解無效之訴、撤銷調
    解之訴，或對於許可強制執行之裁定提起抗告之情形，其等
    聲請准予裁定或供擔保裁定准予停止原法院97年度執字第24
    141 號拆屋還地強制執行事件，依法即屬無據，原審因而駁
    回其聲請，自無不合，抗告意旨仍執前詞，求予將原裁定予
    以廢棄改判，核屬無據，應予駁回。
三、據上論結，本件抗告為無理由，依強制執行法第30條之 1，
    民事訴訟法第 495條之1第1項、第449條第1項、第95條、第
    78條，裁定如主文。
中    華    民    國    97    年    12    月    26    日
              民事第三庭    審判長法  官  陳照德
                                  法  官  曾謀貴
                                  法  官  李平勳
以上正本係照原本作成。
再為抗告應以適用法規顯有錯誤為理由，並經本院之許可，該許
可以原裁定所涉及之法律見解具有原則上之重要性者為限。
如提起再抗告者應於裁定送達後十日內向本院提出抗告理由狀（
須按照他造人數附具繕本）並繳納抗告裁判費新臺幣壹仟元，同
時委任律師或具有律師資格之關係人為代理人。
                                  書記官  江丞晏
中    華    民    國    97    年    12    月    26    日


司法院資訊處製作；財團法人民間司法改革基金會備份。
